---
title: '[Dona M. Wong] Povzetek'
author: SlanaD
date: '2019-02-10'
slug: dona-m-wong-povzetek
categories:
  - Vizualizacija
tags:
  - vizualizacija
  - predstavitev
  - grafikon
  - graf
  - poenostavitev
  - grafični elementi
  - informacija
  - podatki
lastmod: '2019-02-10T12:34:10+01:00'
keywords: []
description: ''
comment: no
toc: no
autoCollapseToc: no
postMetaInFooter: no
hiddenFromHomePage: no
contentCopyright: no
reward: no
mathjax: no
mathjaxEnableSingleDollar: no
mathjaxEnableAutoNumber: no
hideHeaderAndFooter: no
flowchartDiagrams:
  enable: no
  options: ''
sequenceDiagrams:
  enable: no
  options: ''
---

Povej prepričljivo zgodbo z vsakim grafikonom tako, da narediš zavestno izbor podatkov, slog predstavitve in barvno shemo.

- Postavi številke v kontekst.
- Naredi matematiko za bralce. Odloči se ali odstotne spremembe ali absolutne vrednosti povedo več.
- Uporabi čim manj pisav. Uporabi krepko ali ležečo pisavo samo za razlikovanje, vendar ne oboje hkrati.
- Uporabi barvo za posredovanje informacij in ne za dekoracijo.
- Trudi se, da bo bralcem enostavno razumeti:
    - Uporabi naravni prirast za lestvico osi y. 
    - Vključi ničlo kot izhodiščno vrednost v vseh stolpčnih grafikonih. 
    - Postavi večje segmente tortni grafikon na vrhu ob 12. uri.
    
Uporabi čim manj grafičnih elementov da ohraniš vizualizacijo čisto in jasno slike. Kompleksnost vključi le, ko sporočas novo informacijo.

Preden se odločiš za obliko grafikona, filtriraj informacije da bo vaš povdarek jasen in neposreden. Dodaj toliko plasti informacij kot je potrebnih za posredovanje ključnega sporočila v vsakem grafikonu in ne še nekaj več.

Poenostavi, poenostavi, poenostavi.


Prevod in povzetek iz vira:

> Wong, Dona M. The Wall Street Journal guide to information graphics: The dos and don'ts of presenting data, facts, and figures. New York, NY: WW Norton, 2013.


***

<div> <details>
<summary> <i>KLIKNI ZA PRIMER </i> </summary>
<p>
##Primer z R

```{r Graf, echo=TRUE, fig.height=2, fig.width=3, message=FALSE, warning=FALSE, paged.print=TRUE, fig.cap="Vzorec časovne vrste", fig.align="center", fig.lp='' }
#
library("tidyverse")
library("scales")
library("ggthemes")

df <- data.frame(
  "Mesec" = 1: 12,
  "Promet"  = runif(12)*100 + 1000
)

ggplot(df, aes(Mesec, Promet, group=1 )) +
  theme_tufte() + geom_rangeframe() +
    geom_line(size = 1.5, color = c("#C75252")) +
    scale_y_continuous(
        limits = c(1000, 1100), breaks = c(1000,1050,1100), 
        labels = dollar_format(suffix = "€", prefix = "") ) +
    labs(
          x = NULL, y = NULL,
          title="Promet", 
          subtitle="Promet po mesecih v 2019", 
          caption="Source: random numbers") + 
    scale_x_discrete(limits = 1:12) +
    theme(
        axis.text.x = element_text(angle = 0, vjust=0.5, size = 11),
        axis.text.y = element_text(angle = 0, vjust=0.5, size = 11),
        panel.grid.minor = element_blank(), 
        panel.grid.major.x = element_blank(),
        panel.grid.major.y = element_line(colour = "gray", size = 0.1)
        )


```
</p>
</details> </div>

***

<div> <details>
<summary> <i>KLIKNI ZA SLAB PRIMER </i> </summary>
<p>
##SLABA VIZUALIZACIJA
```{r Graf2, echo=TRUE, fig.height=3, fig.width=3, message=FALSE, warning=FALSE, paged.print=TRUE, fig.cap="Vzorec časovne vrste", fig.align="center", fig.lp='' }
#
df <- data.frame(
  "Mesec" = 1: 12,
  "Promet"  = runif(12)*100 + 1000
)

plot(df, type = "l", lty = 1)
lines(df, type = "l", lty = 1)

```
Grafikon je narisan zelo na hitro in je uporaben samo za lastno uporabo (npr. hiter pregled podatkov). Brez poznavanja podatkov v ozadju, takšnega grafa ne moreš razumeti. Manjka naslov, leto, enote ...

</p>
</details> </div>



***



